【裁判字號】    99,易,2187
【裁判日期】    990930
【裁判案由】    竊盜
【裁判全文】
臺灣臺中地方法院刑事判決              99年度易字第2187號
公  訴  人  臺灣臺中地方法院檢察署檢察官
被      告  甲○○
上列被告因竊盜案件，經檢察官提起公訴（99年度偵字第11368
號），被告於準備程序中就被訴事實為有罪之陳述，經告知簡式
審判程序之旨，並聽取公訴人、被告之意見後，由本院合議庭裁
定由受命法官獨任進行簡式審判程序，判決如下：
    主    文
甲○○犯攜帶兇器竊盜罪，累犯，處有期徒刑柒月。
    犯罪事實
一、甲○○前因竊盜、偽造文書、過失傷害等案件，經臺灣高等
    法院、臺灣苗栗地方法院分別以95年度上易字第1122號、95
    年度易字第282號判處有期徒刑1年6月、3月、4月，並經臺
    灣高等法院以95年度聲字第1496號裁定定應執行有期徒刑1
    年10月；嗣經臺灣高等法院以96年度聲減字第1139號裁定減
    刑及定應執行有期徒刑11月確定，而於民國96年7月16日執
    行完畢。詎其猶不知悔改，復於99年6月3日上午7、8時許，
    駕駛車牌號碼5R-4042號自用小客車，行經臺中市○區○○
    路時，見丙○所有之位於臺中市○區○○路4段215巷2、3、
    4號之房屋無人居住，竟意圖為自己不法之所有，隨即持擺
    放在一旁之客觀上足以供作兇器使用之油壓剪1支，竊取上
    開房屋屋外之電纜線2捆（總重15公斤），得手後將之藏放
    在前開自用小客車內。嗣於同日上午9時30分許，甲○○駕
    駛前開車輛，行經臺中市○區○○路334號之「元帥大飯店
    」後方即臺中市○○街75號一帶之平房，下車欲再行竊附近
    矮房子之電纜線時（尚未著手），為該飯店之員工楊川緯發
    現其形跡可疑而報警查獲，經警當場扣得該供行竊所用之油
    壓剪1支，並自其所駕駛之車輛內扣得上開電纜線2捆，後循
    線查悉上情。
二、案經臺中市警察局第二分局報告臺灣臺中地方法院檢察署檢
    察官偵查起訴。
    理    由
一、本案被告甲○○所犯係死刑、無期徒刑、最輕本刑為3年以
    上有期徒刑以外之罪，被告於準備程序中就被訴事實為有罪
    之陳述，經告知簡式審判程序之旨，並聽取公訴人及被告之
    意見後，本院合議庭認為適宜而依刑事訴訟法第273條之1第
    1項規定，裁定由受命法官獨任進行簡式審判程序，且依同
    法第273條之2、第159條第2項之規定，不適用傳聞法則有關
    限制證據能力之相關規定，合先敘明。
二、上揭犯罪事實，業據被告於本院準備程序及審理時坦承不諱
    ，核與證人丙○、楊川緯於警詢中之證述情節相符，並有自
    願受搜索同意書、搜索扣押筆錄、贓物認領保管單、現場照
    片各1份附卷可稽，並有扣案之油壓剪1支可資佐證，足見被
    告之自白確與事實相符，自可採為論罪科刑之依據。從而，
    本件事證已臻明確，被告犯行洵堪認定，應予依法論科。
三、按刑法第321條第1項第3款之攜帶兇器竊盜罪，係以行為人
    攜帶兇器竊盜為其加重條件，此所謂兇器，其種類並無限制
    ，凡客觀上足對人之生命、身體、安全構成威脅，具有危險
    性之兇器均屬之，且祇須行竊時攜帶此種具有危險性之兇器
    為已足，並不以攜帶之初有行兇之意圖為必要（最高法院79
    年台上字第5253號判例可資參照）。本案被告行竊時所使用
    之油壓剪為堅硬金屬材質，且可剪斷電纜線，若用以攻擊人
    體，客觀上顯足以傷害人之生命、身體至明，為具有危險性
    之兇器無疑。是核被告所為，係犯刑法第321條第1項第3款
    之攜帶兇器竊盜罪。另被告前因竊盜、偽造文書、過失傷害
    等案件，經臺灣高等法院、臺灣苗栗地方法院分別以95年度
    上易字第1122號、95年度易字第282號判處有期徒刑1年6月
    、3月、4月，並經臺灣高等法院以95年度聲字第1496號裁定
    定應執行有期徒刑1年10月；嗣經臺灣高等法院以96年度聲
    減字第1139號裁定減刑及定應執行有期徒刑11月確定，而於
    96 年7月16日執行完畢，此有臺灣高等法院被告前案紀錄表
    1份附卷可稽，其於有期徒刑執行完畢後5年以內，故意再犯
    本件有期徒刑以上之罪，構成累犯，應依刑法第47條第1項
    規定加重其刑。爰審酌被告正值青壯之年，不思合法途徑獲
    得財物，竟為一己私利，竊取他人財物，行為實不可取，惟
    念其犯後終能坦承犯行，態度尚稱良好，且所竊之物已發還
    被害人，犯罪所生損害非鉅，兼衡其智識、生活狀況及檢察
    官具體求刑有期徒刑8月尚嫌過重等一切情狀，量處如主文
    所示之刑。至供上開攜帶兇器竊盜犯行所用之油壓剪1支，
    被告於警詢、偵查及本院審理時，均供稱係其在上開行竊地
    點旁所拿取，即非被告所有，爰不宣告沒收，併予敘明。
據上論斷，依刑事訴訟法第273條之1第1項、第299條第1項前段
，刑法第321條第1項第3款、第47條第1項，判決如主文。
本案經檢察官乙○○到庭執行職務。
中    華    民    國    99    年    9    月     30    日
                  刑事第三庭    法  官  黃麗玲
以上正本證明與原本無異。
如不服本判決，應於收受送達後10日內向本院提出上訴書狀（應
附繕本）。
中    華    民    國    99    年    9    月     30    日
                                書記官  黃毅皓
附錄論罪科刑法條：
中華民國刑法第321條
犯竊盜罪而有左列情形之一者，處 6 月以上、 5 年以下有期徒
刑：
一、於夜間侵入住宅或有人居住之建築物、船艦或隱匿其內而犯
    之者。
二、毀越門扇、牆垣或其他安全設備而犯之者。
三、攜帶兇器而犯之者。
四、結夥三人以上而犯之者。
五、乘火災、水災或其他災害之際而犯之者。
六、在車站或埠頭而犯之者。
前項之未遂犯罰之。

司法院資訊處製作；財團法人民間司法改革基金會備份。
